【裁判字號】    98,聲判,15
【裁判日期】    980625
【裁判案由】    交付審判
【裁判全文】
臺灣嘉義地方法院刑事裁定              98年度聲判字第15號
聲  請  人  甲○○
被      告  乙○○○
上列聲請人因被告恐嚇等案件，不服臺灣高等法院臺南分院檢察
署檢察長駁回再議之處分（九十八年上聲議字第五四九號），聲
請交付審判，本院裁定如下：
           主  文
聲請駁回。
           理  由
一、聲請交付審判意旨：為臺灣高等法院臺南分院檢察署九十八
    年度上聲議字第五四九號（臺灣嘉義地方法院檢察署檢察官
    九十八年度偵字第二八八○、二八八一號）妨害自由案件，
    不起訴處分駁回再議案，依法聲請交付審判事：緣另案被告
    林博文（被告乙○○○之子）因不滿聲請人依法向布袋警分
    局等單位舉發其與傷害案有關之毒品交易案，而生嫌隙，極
    思報復，在找不到聲請人報復下，涉嫌於九十七年三月十九
    日上午六時二十分許，連續以其持用之000000000
    0號行動電話，撥打聲請人持用之門號000000000
    0號行動電話，以「... 你著準備等死，棺材買呼便，『恁
    爸』、『阿草仔』（林博文之綽號）若不敢對你按怎，就隨
    在你，ㄚ你『墓仔甕』就帶呼好... 」等語恐嚇聲請人。案
    由檢察官以九十八年度偵字第二一二六號聲請簡易判決處刑
    ，並經本院以九十八年度朴簡字第九二號刑事簡易判決，處
    拘役五十日，得易科罰金。據此，另案被告林博文在找不到
    聲請人報復之下，始與被告乙○○○涉嫌共同勾串證人張良
    全、蔡逸傑、李榮俊等人。「設局」邀約聲請人前往同事（
    即證人）李仁俊所開設之「佳昌超商」內一起喝酒，而後在
    共同率人前往佳昌超商圍堵聲請人，另案被告林博文當場以
    「幹你娘臭雞巴」等語公然辱罵聲請人，並以「限你於一週
    內幫我撤銷所有告訴，否則你就必需等死」等語恐嚇聲請人
    。被告乙○○○則以「你為什麼向警察說我兒子在賣藥仔（
    毒品）？」、「事情告上法院，連警察都保護不了你」等語
    恐嚇聲請人。嘉義地檢署依法偵辦，最後卻以九十八年度偵
    字第二一二六號予以林博文不起訴處分，聲請人接獲上開不
    起訴處分書後，於法定「送達七日」期限即九十八年三月二
    十五日以郵寄方式，依法具狀聲請再議，並經臺灣高等法院
    臺南分院檢察署於九十八年四月九日函稱：「本署受理九十
    八年度上聲議字第三八一號，被告林博文等妨害名譽再議乙
    案，業經發回續查」。聲請人據此再狀向承辦本案檢察事務
    官陳報，並同時聲請撤銷同案被告蔡丁義涉嫌妨害名譽部分
    告訴，惟臺灣嘉義地方法院檢察署檢察官卻以「至告訴人指
    訴另案被告林博文於上揭時、地對其公然侮辱及恐嚇一案，
    業經本署九十八年三月九日以九十八年度偵字第二一二六號
    為不起訴處分，並於九十八年三月二十五日確定，是既無足
    夠積極證據足資證明另案被告林博文確涉有上揭公然侮辱及
    恐嚇之犯行，被告林本源、乙○○○自無從成立與另案被告
    林博文共犯上揭公然侮辱及恐嚇犯行之餘地... 」等由，以
    九十八年度偵字第二八八○、二八八一號予以被告乙○○○
    不起訴處分，臺灣高等法院臺南分院檢察署再以九十八年度
    上聲議字第五四九號駁回再議。檢察官之偵查，對事實認定
    ，殊有違誤且與事實不符，為此分述聲請交付審判事實及理
    由如下：（一）依經驗法則，另案被告林博文在找不到告訴
    人報復之下，既然無視嘉義縣警察局督察室駐區督察、及布
    袋警分局偵查隊等單位員警，依法以公權力之告誡，涉嫌於
    九十七年三月十九日上午六時二十分許，以電話揚言恐嚇「
    將殺害聲請人報復」。事隔八日即九十七年三月二十七日中
    午十一時三十分許，在糾紛（嫌隙）尚未和解之下，被告乙
    ○○○之子林博文等人，好不容易圍堵到聲請人，豈有可能
    善罷干休？豈有可能詳如被告乙○○○及證人李仁俊等人之
    供述：「事發後，告訴人與林博文及證人張良全、蔡逸傑、
    李榮俊等人在一起喝酒」等之事實。又聲請人當時若無受到
    被告乙○○○及其子林博文等人之公然侮辱及恐嚇等之事實
    ，為何一脫離現場，隨即向布袋警分局偵查隊蘇國洪偵查佐
    （承辦人員）報案。（二）聲請人於另案被告林博文被訴恐
    嚇案，檢察官偵查中，追加本案被告乙○○○恐嚇部分，係
    依刑法第二十八條之規定，為共同涉嫌公然侮辱、恐嚇等罪
    之「正犯」身分提告，且另案被告林博文被訴恐嚇案，如上
    開所陳，業經臺灣高等法院臺南分院檢察署以九十八年度上
    聲議字第三八一號發回續查，而今就被告乙○○○所涉之犯
    行，卻予以不起訴處分及駁回再議，檢察官之偵查，對事實
    之認定，殊有違誤，而與事實不符，顯有違誤。（三）依嘉
    義地檢署九十八年度偵字地二一二六號不起訴處分書第三頁
    第一行至第十七行所載，證人之張良金、蔡逸傑、李榮俊等
    人於檢察事務官詢問時，既然一致證稱：「事發時，聲請人
    與他們在一起喝酒」，惟對另案被告林博文到場（喝酒處）
    找聲請人時，聲請人究竟在裡面與林博文談話？還是與在外
    面？抑或在裡面談，而後再到外面談？三名證人證述卻證述
    三套不同版本之證詞，供述不一，相互矛盾。（四）、又證
    人張良全於上開另案被告林博文所涉恐嚇案中，既然證稱：
    「事發時，聲請人與他們在一起喝酒」、「事發時，有看到
    林博文到現場找聲請人」，惟依臺灣嘉義地方法院檢察署檢
    察官九十八年度偵字第二八八○、二八八一號不起訴處分書
    第三頁第三行至第八行所載，證人張良全於本案檢察事務官
    詢問時，卻又翻供證稱：「事發時，聲請人在他們喝酒處的
    『外面』」、「事發時，沒有看到林博文」，證述不一，前
    後矛盾。（五）、再依該九十八年度偵字第二八八○、二八
    八一號不起訴處分書第二頁第十一行至第十四行，第三頁第
    十二行至第十八行等所載，被告乙○○○及證人蔡逸傑等人
    ，既然分別供（證）稱：「事發時，其有到現場（喝酒處）
    去與聲請人及證人張良全、蔡逸傑、李榮俊等人打招呼」、
    「其有看到林博文騎機車載乙○○○到現場」。惟證人張良
    全、李榮俊等人卻證稱：「事發時，沒有看到乙○○○在場
    」，證述不一，相互矛盾。（六）、依犯罪現場地形平面圖
    所示，聲請人與證人張良全等人一起喝酒處，係位於「佳昌
    超商」隔壁，緊鄰（大門處）佳昌超商門前右側「騎樓」之
    鐵皮屋，依其建築及「佳昌超商」係一般坊間迷你型傳統小
    雜貨店之空間，證人張良全、蔡逸傑、李榮俊、李仁俊等人
    ，無論以任何角度，必能親眼看到、聽到整個事發時所發生
    之一切事實經過。惟上開證人等人於檢察事務官詢問時，於
    「案情有重要陳述時」，供前具結，卻避重就輕的證稱：「
    沒有看到、聽到被告乙○○○及另案被告林博文等人有涉嫌
    恐嚇聲請人之犯行」，證述不一，相互矛盾。被告乙○○○
    不無涉有勾串證人張良全等人，杜撰虛構犯罪事實，虛偽陳
    述之嫌。據此，聲請人業已於九十八年六月三日另狀向臺灣
    嘉義地方法院檢察署告發，有卷可稽。（七）、同一案件，
    同一檢察官切割成兩案分別偵辦，卻對事實認定不一，前後
    矛盾。尤其對與本案有關之另案被告林博文所涉之公然侮辱
    、恐嚇乙案，詳如上開所陳，檢察官予以不起訴處分，聲請
    人於法定期間即九十八年三月二十五日依法聲請再議，並經
    臺灣高等法院臺南分院檢察署「發回續查」，聲請人遽爾也
    再狀向檢察事務官陳報，惟檢察官卻以「另案被告林博文被
    訴恐嚇案，業已於九十八年三月二十五日不起訴處分確定」
    等由，再予以被告乙○○○不起訴處分，並駁回再議，顯有
    採證違背證據法則，對事實證據故意予以脫漏，未盡調查能
    事等之違誤，不無涉有刑法濫權不起訴之嫌。綜上所陳，被
    告乙○○○身為人之父母，不思苟管教，制止其子林博文不
    法之犯行，反於九十七年三月二十七日中午十一時三十分，
    由其子林博文騎乘機車載其共同率人前往「佳昌超商」圍堵
    聲請人，涉嫌以暴力手段強制恐嚇聲請人必需設法幫其子撤
    銷所有告訴案，其之犯行，核與刑法第二十八條正犯罪及同
    法第三○五條恐嚇危害安全罪等構成之要件相符，爰依刑事
    訴訟法第二五八之一條之規定聲請交付審判。
二、按告訴人不服上級法院檢察署檢察長或檢察總長認再議為無
    理由而駁回之處分者，得於接受處分書後十日內委任律師提
    出理由狀，向該管第一審法院聲請交付審判；法院認交付審
    判之聲請不合法或無理由者，應駁回之，刑事訴訟法第二百
    五十八條之一、第二百五十八條之三第二項前段分別定有明
    文。
三、本件聲請人即告訴人甲○○前以被告乙○○○涉有恐嚇及公
    然侮辱罪嫌，向臺灣嘉義地方法院檢察署檢察官提出告訴，
    後經該署檢察官於民國九十八年四月二十二日以九十八年度
    偵字第二八八○號、第二八八一號為不起訴處分後，聲請人
    不服，聲請再議，亦經臺灣高等法院臺南分院檢察署檢察長
    認再議為無理由，而於九十八年五月二十六日以九十八年度
    上聲議第五四九號駁回再議，固有上開不起訴處分書、處分
    書影本各一份在卷可參。惟查，本件聲請人並未委任律師即
    自行提出書狀向本院聲請交付審判，有其提出之書狀在卷可
    稽，其聲請顯與前揭條文應委任律師提出理由狀規定不合，
    從而，本件聲請為不合法，應予駁回。
四、依刑事訴訟法第二百五十八條之三第二項前段，裁定如主文
    。
中    華    民    國    98    年    6     月    25    日
                  刑事第五庭    法  官  蔡廷宜
以上正本證明與原本無異。
本裁定不得抗告。
中    華    民    國    98    年    6     月    25    日
                                書記官  林美足


司法院資訊處製作；財團法人民間司法改革基金會備份。
